【裁判字號】    97,訴,4113
【裁判日期】    971024
【裁判案由】    毒品危害防制條例
【裁判全文】
臺灣臺中地方法院刑事判決              97年度訴字第4113號
公  訴  人  臺灣臺中地方法院檢察署檢察官
被      告  乙○○
上列被告因毒品危害防制條例案件，經檢察官提起公訴（九十七
年度毒偵字第四七０六號），被告於準備程序就被訴事實為有罪
之陳述，本院合議庭裁定由受命法官獨任逕行簡式審判程序，並
予判決如下：
    主    文
乙○○施用第一級毒品，累犯，處有期徒刑壹年。
扣案之毒品海洛因壹包（含包裝袋，毒品部分驗餘淨重零點貳壹
陸貳公克）沒收銷燬之。
    犯罪事實
一、乙○○前於民國八十七年間，曾因施用毒品案件，經本院以
    裁定送觀察勒戒後，認無繼續施用毒品之傾向，並由臺灣臺
    中地方法院檢察署檢察官以八十七年度偵字第一二四七一號
    為不起訴處分確定；後於九十一年間，復因施用毒品案件，
    經本院以九十一年度毒聲字第二三六一號裁定送勒戒處所進
    行觀察勒戒後，認有繼續施用毒品傾向，再由本院以九十一
    年度毒聲字第二六三七號裁定令入戒治處所施以強制戒治，
    其在九十一年十月二十九日進入臺灣臺中戒治所進行強制戒
    治處分，至九十二年九月二十五日始行執行完畢；其所涉刑
    責部分，則經本院以九十一年度訴字第二四八九號判處有期
    徒刑十一月、六月，並定應執行刑為有期徒刑一年四月確定
    ，其入監執行後，於九十三年十一月十九日因縮短刑期假釋
    付保護管束出監，甫在九十三年十二月二十六日因假釋期滿
    未經撤銷視為執行完畢；詎乙○○仍不知戒絕，其明知毒品
    海洛因業經公告列為毒品危害防制條例之第一級毒品，不得
    非法持有、施用，因未戒除施用毒品海洛因之惡習，猶於上
    開強制戒治執行完畢後之五年內，復基於施用第一級毒品海
    洛因之行為決意，於九十七年九月二日十四時許，在其位於
    臺中市○區○○○路三四七號十樓之二住處內，以將微量毒
    品海洛因混入礦泉水稀釋後，注入注射針筒內，再以注射針
    筒注射血管之方式，施用毒品海洛因一次。嗣乙○○於九十
    七年九月四日十七時三十分許，為警持本院核發之搜索票，
    在其前揭住處搜索查獲，並扣得其所購入供吸食之毒品海洛
    因一包（毒品部分驗餘淨重０‧二一六二公克）。乙○○為
    警查獲後，且經員警徵得其同意後，採集尿液送請鑑驗，因
    有嗎啡（毒品海洛因之代謝物）呈現陽性反應，始由警進而
    查悉上情。
二、案經臺中市警察局第三分局報請臺灣臺中地方法院檢察署檢
    察官偵查起訴。
    理    由
一、上開犯罪事實，業經被告乙○○於警詢、偵查及本院訊問時
    坦認不諱，而被告為警查獲後所採取之尿液，經送請中山醫
    學大學附設醫院檢驗科藥物檢測中心檢驗結果，嗎啡（毒品
    海洛因之代謝物）係呈現陽性反應，有該中心出具之尿液檢
    驗報告一份附卷可稽（見偵查卷第一六頁）。另被告為警查
    獲時所扣得之白色粉末一包，經鑑驗後確實含有毒品海洛因
    成分（毒品部分驗餘淨重０‧二一六二公克），亦有行政院
    衛生署草屯療養院九十七年十月九日草療鑑字第０九七一０
    ０００五五號鑑定書一份附卷可參（影本，見本院卷第二四
    頁），足見被告上開自白，確與客觀事實相符，堪予採認。
    又被告前於八十七年間，即曾因施用毒品案件，經本院裁定
    送觀察勒戒後，認無繼續施用毒品之傾向，並由臺灣臺中地
    方法院檢察署檢察官以八十七年度偵字第一二四七一號為不
    起訴處分確定；後於九十一年間，復因施用毒品案件，經本
    院以九十一年度毒聲字第二三六一號裁定送勒戒處所進行觀
    察勒戒後，認有繼續施用毒品傾向，再由本院以九十一年度
    毒聲字第二六三七號裁定令入戒治處所施以強制戒治，其在
    九十一年十月二十九日進入臺灣臺中戒治所進行強制戒治處
    分，至九十二年九月二十五日始行執行完畢，此有臺灣高等
    法院被告前案紀錄表及臺灣臺中地方法院檢察署全國施用毒
    品案件紀錄表在卷可查，是被告確有於強制戒治執行完畢後
    ，五年內復行施用毒品之罪行。綜此，本件事證已臻明確，
    被告施用毒品海洛因之犯行洵堪認定。
二、按海洛因係屬毒品危害防制條例第二條第二項第一款所指之
    第一級毒品，核被告乙○○所為，係犯毒品危害防制條例第
    十條第一項之施用第一級毒品罪。被告施用前後持有第一級
    毒品之低度行為，應為其施用第一級毒品之高度行為所吸收
    ，不另論罪。另被告有如前揭犯罪事實欄所述之經有期徒刑
    宣告及執行完畢之情形，有上開臺灣高等法院被告前案紀錄
    表附卷可稽，其於有期徒刑執行完畢後五年以內，故意再犯
    本件有期徒刑以上之罪，構成累犯，應依刑法第四十七條第
    一項規定加重其刑。爰審酌被告前已因施用毒品犯行經強制
    戒治及徒刑之執行，竟仍故態復萌，復行施用毒品不輟，無
    視於毒品對於自身健康之戕害及國家對於杜絕毒品犯罪之禁
    令；惟衡酌施用毒品係屬自戕行為，被告犯罪手段尚屬平和
    ，亦未因此而危害他人，所生損害尚非鉅大，而被告犯後始
    終坦承犯行，尚見悔意之犯罪後態度，暨施用毒品者均有相
    當程度之成癮性及心理依賴，其犯罪心態與一般刑事犯罪之
    本質並不相同，應側重適當之醫學治療及心理矯治為宜等一
    切情狀，量處如主文所示之刑。至被告為警查獲後所扣得之
    白色粉末一包（含無法完全析離之包裝袋，毒品部分驗餘淨
    重０‧二一六二公克），經鑑驗後既含有毒品海洛因之成分
    ，業如前述，應依毒品危害防制條例第十八條第一項前段之
    規定，併予宣告沒收銷燬之。
據上論斷，應依刑事訴訟法第二百七十三條之一第一項、第二百
九十九條第一項前段，毒品危害防制條例第十條第一項、第十八
條第一項前段，刑法第十一條、第四十七條第一項，判決如主文
。
本案經檢察官甲○○到庭執行職務。
中    華    民    國    97    年    10    月    24    日
                  刑事第三庭  法  官  陳思成
上正本證明與原本無異。
如不服本判決，應於收受送達後10日內向本院提出上訴書狀（應
敘述具體理由並附繕本）。
上訴書狀如未敘述理由，應於上訴期間屆滿後20日內補提理由書
於本院。
                              書記官  吳詩琳
中    華    民    國    97    年    10    月    24    日
附錄論罪科刑法條
毒品危害防制條例第十條第一項
施用第一級毒品者，處六月以上五年以下有期徒刑。


司法院資訊處製作；財團法人民間司法改革基金會備份。
